臺灣臺北地方法院刑事判決
111年度審易字第1427號
公  訴  人  臺灣臺北地方檢察署檢察官
被      告  阮佳興



            張文煌



上列被告等因竊盜案件，經檢察官提起公訴（111年度偵字第479
5號），被告等就被訴事實均為有罪之陳述，經告知簡式審判程
序之旨，並聽取當事人之意見後，裁定進行簡式審判程序，判決
如下：
    主  文
阮佳興共同犯刑法第三百二十一條第一項第一款、第二款之竊盜
罪，處有期徒刑玖月。
張文煌共同犯刑法第三百二十一條第一項第一款、第二款之竊盜
罪，累犯，處有期徒刑拾月。
    犯罪事實及理由
一、本件犯罪事實及證據名稱，除引用如附件起訴書之記載外，
    並補充如下：
（一）犯罪事實：
　    第1頁第1行：阮佳興、張文煌基於意圖為自己不法所有，
      共同基於踰越安全設備竊盜之犯意聯絡。　 　　　
（二）證據名稱
 　1、被告2人於本院民國111年8月15日審理中所為之自白。　
　 2、臺北市政府警察局信義分局111年2月22日以北市警信分刑
      字第11130057122號函附刑案現場勘查報告。　　　
　 3、臺北市政府警察局信義分局扣押筆錄、扣押物品目錄表。
　 4、車輛詳細資料報表（車號000-000號、000-0000號）。
二、論罪科刑：
（一）按刑法第321條第1項第1款所謂住宅，係指人類日常住居
      生活作息之場所，祗須為人所居住之處所為已足，不以行
      竊時必有人住居為必要(最高法院83年度台上字第3898號
      刑事判決意旨參照)；又按刑法第321條第1項第2款規定將
      門扇、牆垣、其他安全設備並列，則所謂門扇應專指門戶
      ，指分隔住宅或建築物內外之出入口大門而言；所謂牆垣
      ，係指圍繞房屋或其庭院土地上之圍牆；所謂其他安全設
      備，係指門扇、牆垣以外，依社會通常觀念足認為防盜之
      一切設備。另窗戶（含玻璃）、氣窗、鐵窗、窗戶外加裝
      之鐵條、通往陽臺之落地鋁製玻璃門、陽臺外之矮牆亦均
      具有防閑之效用，依社會通常觀念，屬於維護安全之防盜
      設備，均屬該條款所謂其他安全設備。查依現場照片、勘
      查採證報告書所載，及證人林素真所陳，可見該處1樓為
      已經停業之診所，第2至4樓則為住居所，該處仍放置一般
      日常用品，並裝置監視器，窗戶、門外均裝置鐵窗、鐵捲
      門，屋內並放置有貴重物品，被害人等家人亦常至該住處
      收拾、整理物件，拿取所需物品等情堪以認定，則該建物
      整體、內部陳設、放置物品以觀，顯係供人日常生活起居
      作息之場所，應為「住宅」無訛，被告2人均未經允可擅
      入該處行竊，亦妨害被害人及其家人之居住安寧與安全。
      又本案先由被告張文煌徒手扳開氣窗外鐵窗，並打開未上
      鎖氣窗翻入該住宅內，並破壞大門處裝設的鐵捲門，拉開
      鐵捲門讓被告阮佳興進入該處住宅內行竊，則該處所裝設
      之冷氣窗、鐵窗、鐵捲門均屬於維護安全之防盜設備，為
      上開規定之安全設備甚明。是被告2人所為均係犯刑法第3
      21條第1項第1款、第2款之侵入住宅踰越安全設備竊盜罪
      。起訴書雖認被告2人拉起鐵窗、打開冷氣孔所裝氣窗，
      並破壞鐵門等方式進入屋內所為為刑法第321條第1項第2
      款之毀越門扇之行為，與前開規定顯有不符，公訴意旨顯
      有誤會，應予更正，併此說明。　　　
（二）核被告2人所為，均係犯刑法第321條第1項第2款、第1款
      之踰越安全設備侵入住宅竊盜罪。　
（三）共同正犯：
　　　被告阮佳興、張文煌2人就本件犯行，有犯意聯絡及行為
      分擔，應論以共同正犯。
（四）刑之加重事由（被告張文煌構成累犯）：
　　　被告張文煌前因①竊盜案件，經本院於101年10月15日以10
      1年度審易字第766號判決定應執行有期徒刑3年2月確定；
      ②竊盜案件，經本院於102年8月20日以102年度審易字第13
      52號判決判處有期徒刑1年2月確定；③竊盜案件，經本院
      於100年7月15日以100年度易字第1468號判決判處有期徒
      刑1年，再經臺灣高等法院於100年10月3日以100年度上易
      字第2013號判決駁回上訴確定；④施用第二級毒品案件，
      經臺灣士林地方法院於102年1月10日以101年度審易字第2
      341號判決判處有期徒刑7月確定；⑤竊盜案件，經本院於1
      02年1月21日以101年度審易字第2600號判決判處有期徒刑
      1年確定；⑥施用第二級毒品案件，經本院於101年9月14日
      以101年度審簡字第697號判決判處有期徒刑6月確定；⑦施
      用第二級毒品案件，經臺灣新北地方法院於102年5月7日
      以102年度易字第1051號判決判處有期徒刑5月確定；⑧竊
      盜案件，經本院於103年8月5日以103年度審易字第1178號
      判決判處有期徒刑8月確定。上述①至③所示之罪，經本院
      以102年度聲字第2676號裁定應執行有期徒刑5年確定；上
      述④至⑧所示之罪，經本院以103年度聲字第2423號裁定應
      執行有期徒刑2年8月確定，接續執行後，於107年1月29日
      縮短刑期假釋出監並付保護管束，於109年1月8日保護管
      束期滿，未經撤銷假釋視為執行完畢等情，有臺灣高等法
      院被告前案紀錄表在卷可按，是其受有期徒刑之執行完畢
      後，5年內故意再犯本件有期徒刑以上之罪，符合刑法第4
      7條第1項累犯之規定。本院參酌司法院釋字第775號解釋
      意旨，考量被告所犯前案有部分與本案同為竊盜案件，犯
      罪類型、罪質均相同，且前案執行完畢後即再犯本案，可
      見前案執行並因之警惕，顯未收矯治之效，參酌司法院大
      法官會議釋字第775號解釋意旨，足認其惡性非輕及對刑
      罰反應力薄弱，應依刑法第47條第1項之規定，加重其刑
      。
（五）爰以行為人之責任為基礎，審酌被告2人不思以己力獲取
      所需財物，竟共犯本案犯行，所為以踰越安全設備侵入住
      宅行竊之犯行，恣意竊取他人財物，破壞社會治安，致被
      害人蒙受損失，及被害人所受損失情形，並破壞被害人居
      住安寧，均應予非難，被告2人犯後均坦承犯行，所竊取
      之物均經警查獲後發還被害人，有贓物認領保管單在卷可
      稽，並衡其2人素行（被告張文煌構成累犯部分不予重複
      評價）、本案犯行之犯罪動機、目的、手段、竊得之財物
      價值，暨被告2人所陳之智識程度、家庭經濟、生活狀況
      等一切情狀，分別量處如主文所示之刑。
三、不予沒收之說明：
（一）犯罪所用之物：
　　　查扣案之鐵鋁梯子一把，固為被告阮佳興、張文煌共犯本
      案犯行使用之工具，但為被告阮佳興在附近所持用，業據
      被告2人陳述在卷，是該鐵鋁梯子顯非屬被告2所有之物，
      故不予沒收。
（二）按犯罪所得，屬於犯罪行為人者，沒收之；於全部或一部
      不能沒收或不宜執行沒收時，追徵其價額；犯罪所得已實
      際合法發還被害人者，不予宣告沒收或追徵，刑法第38條
      之1第1項前段、第3項、第5項分別定有明文。查被告2人
      共同竊得如起訴書附表所示物品，均屬其犯罪所得，惟均
      經警方查獲扣案，並已發還予被害人林素真具領，有扣押
      物品清單、扣案物照片及贓物認領保管單在卷可按，且如
      前述，依刑法第38條之1第5項規定，可認被告2人犯罪所
      得，均已實際合法發還予被害人，依上開規定，毋庸宣告
      沒收，附此說明。　　　　　　　　
據上論斷，應依刑事訴訟法第273條之1第1項、第284條之1、第2
99條第1項前段、第310條之2、第454條第2項，判決如主文。
本案經檢察官蔡沛珊提起公訴，檢察官楊舒雯到庭執行職務。
中　　華　　民　　國　　111 　年　　9 　　月　　12　　日
　　　　　　　　　刑事第二十一庭法　官  程克琳　
上正本證明與原本無異。 
如不服本判決應於收受送達後20日內向本院提出上訴書狀，並應
敘述具體理由；其未敘述上訴理由者，應於上訴期間屆滿後20日
內向本院補提理由書（均須按他造當事人之人數附繕本）「切勿
逕送上級法院」。告訴人或被害人如對於本判決不服者，應具備
理由請求檢察官上訴，其上訴期間之計算係以檢察官收受判決正
本之日期為準。 因疫情而遲誤不變期間，得向法院聲請回復原
狀。
                                書記官  林志忠
中　　華　　民　　國　　111 　年　　9 　　月　　12　　日
附錄本案論罪科刑法條
刑法第321條：
犯前條第1項、第2項之罪而有下列情形之一者，處6月以上5年以
下有期徒刑，得併科50萬元以下罰金：
一、侵入住宅或有人居住之建築物、船艦或隱匿其內而犯之。
二、毀越門窗、牆垣或其他安全設備而犯之。
三、攜帶兇器而犯之。
四、結夥三人以上而犯之。
五、乘火災、水災或其他災害之際而犯之。
六、在車站、港埠、航空站或其他供水、陸、空公眾運輸之舟、
    車、航空機內而犯之。
前項之未遂犯罰之。
附件
臺灣臺北地方檢察署檢察官起訴書
                                     111年度偵字第4795號
　　被　　　告　阮佳興　男　44歲（民國00年0月00日生）
　　　　　　　　　　　　住新北市○○區○○○路000號
　　　　　　　　　　　　國民身分證統一編號：Z000000000號
　　　　　　　　張文煌　男　48歲（民國00年00月00日生）
　　　　　　　　　　　　住新北市○○區○○路0段00號10樓
　　　　　　　　　　　　　之1
                        （另案在法務部矯正署臺北看守所附                            設觀察勒戒處所執行觀察勒戒）
　　　　　　　　　　　　國民身分證統一編號：Z000000000號
上列被告等因竊盜案件，已經偵查終結，認應提起公訴，茲將犯
罪事實及證據並所犯法條分敘如下：
　　　　犯罪事實
一、阮佳興、張文煌共同意圖為自己不法之所有，基於竊盜之犯
    意聯絡，於民國110年11月19日凌晨3時30分許至5時55分許
    ，趁無人注意之際，先由阮佳興徒手扳下臺北市○○區○○路00
    0號1樓鐵窗，張文煌自氣窗攀爬進入屋內（侵入住居部分，
    未具告訴），再由張文煌拉起鐵門，讓阮佳興進入，竊取如
    附表所示之物品。嗣為警據報循線查獲，始悉上情。
二、案經臺北市政府警察局信義分局報告偵辦。
　　　　證據並所犯法條
一、證據：
（一）被告阮佳興、張文煌於偵查中之自白。
（二）證人即被害人林素真於警詢、偵查中之證述。
（三）臺北市政府警察局鑑定書（實驗室案件編號：0000000000
      C52號）。
（四）臺北市政府警察局信義分局刑案現場勘察報告。
（五）刑案現場暨監視錄影畫面翻拍照片共23張照片。
（六）贓物認領保管單及贓物照片。
二、核被告2人所為，係犯刑法第321條第1項第1款、第2款之毀
    越門扇、侵入住宅竊盜罪嫌。至被告2人所竊得如附表之物
    品，為其犯罪所得，然已發還被害人，有贓物認領保管單在
    卷可稽，爰依刑法第38條之1第1項後段、第5項規定，不予
    聲請宣告沒收或追徵，附此敘明。
三、依刑事訴訟法第251條第1項提起公訴。
　  此　致
臺灣臺北地方法院
中　　華　　民　　國　 111　　年　　6 　　月　　30　　日
　　　　　　　　　　　　　　　檢　察　官  蔡  沛  珊
本件正本證明與原本無異
中　　華　　民　　國　 111　　年　　7 　　月　　15　　日
        　                    書  記  官  胡  丹  卉
附錄本案所犯法條全文
中華民國刑法第321條
犯前條第 1 項、第 2 項之罪而有下列情形之一者，處 6 月以
上 5 年以下有期徒刑，得併科 50 萬元以下罰金：
一、侵入住宅或有人居住之建築物、船艦或隱匿其內而犯之。
二、毀越門窗、牆垣或其他安全設備而犯之。
三、攜帶兇器而犯之。
四、結夥三人以上而犯之。
五、乘火災、水災或其他災害之際而犯之。
六、在車站、港埠、航空站或其他供水、陸、空公眾運輸之舟、
    車、航空機內而犯之。
前項之未遂犯罰之。
附表：
編號 物品名稱 數量 單位 1 相簿 1 本 2 集郵冊 4 本 3 火柴盒組 1 組 4 鋼筆 2 枝 5 餐具組 1 組 6 舊臺幣 16 元 7 小瓶老酒 7 瓶 8 擺飾品 1 個 9 珠寶首飾 21 組 10 玉鐲 4 個 11 玉石 3 包 12 手錶 3 個 13 玉石 2 個 14 胸章 1 個 15 玉珮 6 個 16 手鐲 13 個 17 項鍊 14 串 18 佛珠 2 包 19 手提包 1 個